# 海外壳公司股权融资，融资费用的问题

提问人：meimiaohuiyi 时间：2021-09-30 11:33:08
如下：我们架构是这样的：开曼-香港-境内A，我们是境内B（经营实体）。A和B之间是协议控制，没有股权关系（都是100%控制）。开曼壳公司股权融资，我们经营实体与律师签订的合同，支付的融资费用，律所开票给我们经营实体。我们入账进管理费用，并抵扣了进项税。请问这样的操作有税务风险么？或者这样处理合适么？我理解如果用A操作还可以，但是我们是用B来操作的。

回答人：chenyiwei
个人理解并不恰当，融资主体是开曼公司，故律师费用的受益方也是开曼公司。这部分融资服务费不应在B确认费用，也不应在B税前扣除。